【裁判字號】    94,訴,2398
【裁判日期】    950425
【裁判案由】    商標異議
【裁判全文】
臺北高等行政法院裁定
                                     94年度訴字第02398號
原      告  日商‧三麗鷗股份有限公司
代  表  人  甲○○○
訴訟代理人  林志剛律師
            楊憲祖律師
            黃闡億律師
被      告  經濟部
代  表  人  乙○○（部長）
參  加  人  松古柏企業有限公司
代  表  人  丙○○（董事）
上列原告與被告間因商標異議事件，應命參加人獨立參加訴訟，
本院裁定如下：
    主  文
松古柏企業有限公司應獨立參加本件被告之訴訟。
    理  由
一、按行政法院認為撤銷訴訟之結果，第三人之權利或法律上利
    益將受損害者，得依職權命其獨立參加訴訟，行政訴訟法第
    42條第1項定有明文。
二、參加人於民國（下同）89年7 月5 日以「松古柏企業有限公
    司標章(五)」商標，申請作為註冊第953030號「松古柏企業有
    限公司標章(一)」商標之聯合商標，指定使用於當時商標法施
    行細則第49條所定商品及服務分類表第27類之涼席、地毯、
    門墊、壁紙等商品，向原處分機關經濟部智慧財產局申請註
    冊，經該局審查，准列為審定第958670號商標。嗣原告以該
    審定聯合商標有違修正前商標法第37條第5 、7 、12及第14
    款之規定，對之提起異議。經原處分機關以90年12月21日中
    台異字第901419號商標異議審定書為異議成立之處分，參加
    人不服，提起訴願，經被告經濟部以91年6 月5 日經訴字第
    09106112490 號訴願決定書撤銷原處分，原告不服，逕向台
    北高等行政法院提起行政訴訟，再經臺北高等行政法院以91
    年度訴字第3098號判決駁回原告之訴在案。原處分機關審查
    期間，適逢現行商標法於92年11月28日修正施行，原處分機
    關乃依現行商標法第86條第2 項及第89條第1 項規定，將該
    審定聯合商標視為獨立之商標註冊申請案，並逕予註冊。又
    依現行商標法第90條規定：本法中華民國92年4 月29日修正
    施行前，已提出異議，尚未異議審定之案件，以本法修正施
    行前及本法修正施行後之規定均為違法事由為限，始撤銷其
    註冊；其程序依修正後之規定辦理；本件原異議理由主張之
    條款業經修正為現行商標法第23條第1 項第10款、第12 款
    、第13款及第14款。案經原處分機關審查，核認該商標有違
    修正前商標法第37條第7 款及現行商標法第23條第1 項第12
    款規定，於93年9 月29日以中台異字第910943號商標異議審
    定書為「第958670號『松古柏企業有限公司標章(五)』商標（
    原聯合商標）之註冊應予撤銷」之處分。參加人不服，提起
    訴願，被告經濟部以94年5 月31日經訴字第09406128750 號
    訴願決定將原處分撤銷，由原處分機關另為適法之處分。原
    告不服該訴願決定，遂提起行政訴訟。本院認有使該參加人
    獨立參加訴訟之必要，爰依首揭法條規定，裁定如主文。
中    華    民    國    95    年     4    月   25     日
         第 二 庭 審 判 長 法  官  徐瑞晃
                           法  官  蕭惠芳
                           法  官  李得灶
上為正本係照原本作成。
不得聲明不服。
中    華    民    國    95    年     4    月   25     日
                           書記官  陳清容


司法院資訊處製作；財團法人民間司法改革基金會備份。
